# 处置子公司丧失控制权

提问人：jsgzxm 时间：2019-12-05 06:30:21
陈版主，下午好！
紧急求助一个关于上市公司处置子公司股权丧失控制权问题
某上市公司 2012 年非同一控制下分步取得A 公司 100%股权，取得 51%控制权时确认商誉 15000 万元，收购49%少数股东权益时调减上市公司资本公积 16000 万元， 2019 年 12 月该上市公司想剥离此业务，转让 51%股权给原股东（个人），转让价格为协议价格，即在原收购价格基础上考虑一定的资金成本，款项分 5 期（年）收回，第一期 1000 万元，要到第 3期才能收到股权转让款的 51%，原股东以此股权质押给上市公司，再无其他相关抵押质押物，股权转让款任何一期有逾期，上市公司均有处置权。另：
股权转让协议中约定，股权转让后，上市公司不再参与生产经营，不再委派董事，但是股东会（就上市公司和老股东个人）决议所有事项必须有全体股东一致通过。
问题：1.2019 年 12 月收到第一笔股权转让款 1000 万元时是否终止确认，按准则规定处置 51% 股权，确认投资收益（其中包含 16000 万元资本公积），还是要到收到 51%款项时才能确认。
2 、合同条款中不再参与生产经营，但股东会决议必须有所有股东一致通过，是否能确认丧失控制权。
3 、丧失控制权是根据协议单独确认还是要与处置子公司股权结合起来，若根据应用指南合并日（处置日） 5 个条件同时满足，其中大部分款项（一般50% 以上）未满足，是否能终止确认，不能终止确认那是否还是应该合并报表，再问，若是合并报表，那我以后期间是合并 49%损益还是 100%损益，还是根据实际付款比例确认少数股东损益？

回答人：chenyiwei
既然上市公司明知该股东的还款能力存疑，为何还要采用这种分期收款的处置股权方式？除了以标的股权本身作为质押以外，没有其他担保或增信？从目前情况看，是否最终行使质权收回这部分股权的可能性很大？